臺灣臺南地方法院刑事裁定　　　　　　　96年度聲判字第18號
聲　請　人　甲○○
即 告 訴人
代　理　人　江信賢律師
　　　　　　蔡麗珠律師
　　　　　　曾靖雯律師
被　　　告　乙○○
上列聲請人因告訴被告過失致死案件，不服臺灣高等法院臺南分
院檢察署檢察長駁回再議之處分（96年度上聲議字第280號），
聲請交付審判，本院裁定如下：
    主  文
聲請駁回。
    理  由
一、按告訴人不服上級法院檢察署檢察長或檢察總長認再議為無
    理由而駁回之處分者，得於接受處分書後十日內委任律師提
    出理由狀，向該管第一審法院聲請交付審判。法院認為交付
    審判之聲請不合法或無理由者，應駁回之。刑事訴訟法第
    258條之1第1項、第258條之3第2項前段，分別定有明文。
二、本件聲請人甲○○以被告乙○○涉犯刑法過失致死罪，向臺
    灣臺南地方法院檢察署檢察官提出告訴，經該署檢察官於民
    國（下同）93年12月23日以93年度調偵字第307號為不起訴
    處分後，聲請人不服，聲請再議，經臺灣高等法院臺南分院
    檢察署檢察長於94年1月24日以94年度上聲議字第58號以偵
    查尚未完備，發回續行偵查，嗣經臺灣臺南地方法院檢察署
    檢察官於94年7月7日以94年度發查偵字第56號再為不起訴處
    分，聲請人不服，再度聲請再議後，為臺灣高等法院臺南分
    院檢察署檢察長於96年3月26日以96年度上聲議字第280號處
    分認聲請再議為無理由而駁回再議，該駁回再議處分書於96
    年3月29日送達聲請人，有送達證書附於臺灣臺南地方法院
    檢察署94年偵續一字第4號案卷可稽，聲請人住所在台南縣
    ，應扣除在途期間2日，則聲請人於96年4月9日委任律師為
    代理人向本院聲請交付審判，尚未逾法定期間，於法尚無不
    合，合先說明。
三、本件聲請交付審判意旨略以：
    (一)原處分仍以「信賴原則」為主要論據，惟按「汽車駕駛人
      對於防止危險發生之相關交通法令之規定，業已遵守，並
      盡相當之注意義務，以防止危險發生，始可信賴他人亦能
      遵守交通規則，並盡同等注意義務。若因此而發生交通事
      故，方得以信賴原則為由免除過失責任」，有最高法院84
      年度台上字第5360號判例足以參照。是以，若被告欲主張
      「信賴原則」，需業「已遵守交通安全規則盡同等注意義
      務」，始得免除過失責任甚明。又大型汽車除超越同一車
      道之前車或準備左轉彎外，均不得在內側車道行駛，汽車
      行經彎道時，不得超車，分別為道路交通安全規則第98條
      第1項第1款、第101條第1款定有明文。被告自承：「伊係
      駕駛自用大貨車、當時行駛在由東向西內側快車道上」等
      語。事故地點路面為雙向四車道，亦為長榮陸橋且屬於彎
      道，被告身為職業駕駛，其違反上開規定，駕駛於內側車
      道上，復無超車之可能，實難認「對於防止危險發生之相
      關交通法令之規定，業已遵守」，揆前引判例意旨，自不
      得以信賴原則為由免除過失責壬，原處分忽略被告違規之
      事實，顯有偵查不備之情。
    (二)另按「汽車行駛時，駕駛人應注意車前狀況，並隨時採取
      必要之安全措施」，為道路交通安全規則第94條第3項明
      定。原處分固認定死者所騎乘機車係逆向駕駛，並造成貨
      車右側車身有一長約166公分之擦痕。惟事實若果如原處
      分所稱，然可造成166公分之相對擦痕，則「死者車速究
      為多快」、「被告確實已經停車」、「或被告亦屬行進間
      」？上開各點攸關被告有無注意車前狀況而行駛，亦為本
      件重要之爭點，雖聲請人於前次聲請再議時，早已表示應
      委請具公信力之國立成功大學交通研究所就現狀予詳查，
      以杜爭議，然原處分並未調查，且告訴人亦表示可委請國
      立交通大學研究所予以調查，此部分本有賴專業鑑定，非
      可以法律凌駕專業判斷，原處分未另行鑑定，仍援引先前
      不起訴處分之理由，難服人心。
    (三)又死者究有無逆向行駛，實難以判斷，依台灣省台南區車
      輛行車鑑定事故委員會鑑定結果，亦僅是推測可能係逆向
      ，而原處分亦是依上開鑑定報告書及一般經驗法則推測此
      結果，仍無法據以認定死者當時確實逆向行駛於肇事之陸
      橋。況依常情，酌之現場圖，系爭地點中間係有安全島隔
      開兩邊之車道，其間並無任何中斷處可為機車逆向行駛，
      實難想像死者自始逆向行駛一公里，又逆向騎乘於內外快
      車道間，本件實無任何物理力學依據，如遽予認定死者逆
      向行駛，非但與常情不符，焉昭公信。如係兩車逆向撞擊
      ，依力學原理，機車勢必彈開，並造成嚴重損害，然本件
      依現場圖並無此跡象，更無死者機車木板右側遭擦撞之痕
      跡，實可認定係因同向擦撞，導致人車倒地，此部分有賴
      專業機關表示意見。況被告如確信遵守交通規則，且死者
      係逆向違規行駛，被告應當理直氣壯，而不會刻意掩飾未
      報備公司。然事實上，自肇事以來，被告均未報備其僱主
      旭光公司，反倒是死者家屬以查詢車牌方式始證實旭光公
      司不知情。道路交通安全規則訂立之目的，本即在防止危
      險之發生，怎可仍認為違反規定，仍無因果關係？第一次
      發回，檢察官有徵詢告同意前往測謊，然事實上未命被告
      前往測謊，亦難昭折服。
    (四)死者應係順向行駛，是被撞擊後才變成逆向，肇事當日死
      者是去白河買菜，白河在東邊，死者買完菜回家，被撞擊
      現場有死者買的菜，顯見死者是買完菜要回家，其方向應
      是由東往西，與被告應是順向行駛。死者平日都是到白河
      買菜，聲請人可陳報證人，證明死者經常至白河買菜。
    (五)被告為職業駕駛人，駕駛聯結車行駛於陸橋之快車道上，
      依道路交通安全規則第98條第1項第1款，業已明確違反大
      型汽車不得在內側車道行駛之規定。被告既已違反道路交
      通安全規則，自無信賴原則之適用。被告究竟屬於行進間
      或已經停止？依現場圖所示，如被告已經停止，死者車輛
      是否有足夠動力造成旋轉之力量？實令人質疑。蓋死者車
      輛僅為輕型機車，被告所駕駛之車輛為噸位極大之聯結車
      。依被告於警訊所稱「未移動現場」乙節，顯屬不實。蓋
      依現場圖明確可觀出死者機車業已遭人扶正，並且移動位
      置，苟就此證據仍未予置理，實屬牽強。被告一再辯稱不
      是在超車，早於30公尺前就看到死者逆向云云，惟查，其
      於檢察官訊問時又稱「因為旁邊有車子，所以我才走內側
      車道，實乃與經驗法則、常情均不相符。蓋依法，被告即
      不得行駛於內車道，如被告並非超車，焉有行駛內側車道
      之理？如死者逆向行駛，被告所稱旁邊尚有車子，豈有死
      者反而逆向行走快車道上二車中間之理？又所稱早於30公
      尺前即看見，均難以想像。
四、新修正刑事訴訟法第258條之3第3項固規定法院就交付審判
    之聲請為裁定前，得為必要之調查，關於調查證據之範圍，
    刑事訴訟法並無明文。參照法院辦理刑事訴訟案件應行注意
    事項於第134條中段明定「法院於審查交付審判之聲請有無
    理由時，得為必要之調查，惟其調查範圍，應以偵查中曾發
    現之證據為限，不可就聲請人新提出之證據再為調查，亦不
    可蒐集偵查卷以外之證據。」。按刑事訴訟法於92年修正新
    增第258條之1告訴人得向法院聲請交付審判之規定，係對「
    檢察官不起訴或緩起訴裁量權」制衡之一種外部監督機制，
    法院僅在就檢察官所為不起訴或緩起訴之處分是否正確加以
    審查，以防止檢察機關濫權，依此立法精神，法院就聲請交
    付審判案件之審查，所謂「得為必要之調查」，其調查證據
    之範圍，自應以偵查中曾顯現之證據為限，不可就告訴人新
    提之證據再為調查，亦不可蒐集偵查卷以外之證據。復參照
    新修正刑事訴訟法第260條對於不起訴處分已確定或緩起訴
    處分期滿未經撤銷者得再行起訴之規定，其立法理由說明，
    本條所謂不起訴處分已確定者，係包括「聲請法院交付審判
    復經駁回者」之情形在內，則法院就聲請交付審判案件之審
    查，所謂「得為必要之調查」，其調查證據範圍，自更應以
    偵查中曾顯現之證據為限，不得就告訴人新提出之證據再為
    調查，亦不可蒐集偵查卷以外之證據，否則，將與刑事訴訟
    法第260條之再行起訴規定，混淆不清。本件聲請人主張死
    者於事故當時並非逆向行駛，而係與被告順向行駛，其理由
    以死者平日都是到白河買菜，事故現場既有死者買的菜，足
    見係買完菜返家，其方向應係與被告順向之由東往西，並主
    張此部分事實可傳訊證人以為證明，惟此項證據之聲請未據
    聲請人於偵查中提出，非屬偵查中所顯現之證據，尚非本院
    於本件聲請中所得審酌。又聲請人另主張於偵查中曾聲請將
    本件肇事責任委請具公信力之研究所進行專業鑑定，檢察官
    亦曾徵詢被告同意進行測謊，惟均未據檢察官為之，即逕為
    不起訴處分，認有偵查不備之違法，據為本件聲請交付審判
    之理由，惟查，檢察官於偵查中是否依告訴人之聲請調查證
    據，此屬檢察官之職權，法院就交付審判事件所為調查證據
    ，既以偵查中曾顯現之證據為限，不得就聲請人新提出之證
    據再為調查，亦不得蒐集偵查卷以外之證據，否則不僅交付
    審判後之事實不明確，亦將陷法院為偵查機關，並使交付審
    判制度與刑事訴訟法第260條再行起訴之規定產生混淆，已
    見前述，則聲請人主張對被告進行測謊，或另就肇事責任囑
    託其他研究所為專業鑑定所獲得之證據資料，均屬原偵查以
    外之證據資料，非本院於交付審判案件中所得審酌。準此，
    聲請人以檢察官於偵查中未進行上開調查證據程序，主張偵
    查未完備，併為本件聲請交付審判之理由，尚屬於法無據。
    又聲請人如發現原偵查中未曾顯現之新證據，應屬檢察官得
    否就該等新證據依刑事訴訟法第260條第1項再行起訴問題，
    亦非在本件交付審判聲請中所得主張，併為說明。
五、次依新修正刑事訴訟法第258條之3第4項之規定，法院為交
    付審判之裁定時，視為案件已提起公訴。參酌其立法理由「
    基於無訴即無裁判」之刑事訴訟法基本原理，應認交付審判
    之裁定，視為該案件已提起公訴。準此，法院裁定交付審判
    ，即如同檢察官提起公訴使案件進入審判程序，此項裁定交
    付審判之前提，必須偵查卷內所存證據已符合刑事訴訟法第
    251條第1項規定「足認被告有犯罪嫌疑」，檢察官應提起公
    訴之情形，亦即該案件已經跨越起訴門檻，否則，縱或法院
    對於檢察官所認定之基礎事實有不同判斷，但如該案件仍須
    另行蒐證偵查始能判斷應否交付審判者，因交付審判審查制
    度並無如同再議救濟制度得為發回原檢察官續行偵查之設計
    ，法院仍應依同法第258條之3第2項前段規定，以聲請無理
    由裁定駁回。經查：
    (一)被告乙○○係旭光照明股份有限公司之司機，為從事駕駛
      業務之人，於92年6月3日上午5時5分許，駕駛車牌號碼7G
      -238號自用大貨車，沿臺南縣新營市○○路○段長榮陸橋
      內側快車道由東往西方向行駛，行經台172線22.2公里處
      ，與告訴人甲○○之父何傳成騎乘之車牌號碼NXH-425號
      重型機車擦撞肇事，致何傳成人車倒地後，受有頭部外傷
      併腦震盪及長時間意識障礙、四肢癱瘓等傷害，經送醫急
      救後，仍於93年2月6日晚上8時30分許，因車禍後長期臥
      床導致吸入性肺炎死亡。聲請人為死者之子，於偵查中對
      被告提出業務過失致死告訴。
    (二)聲請人主張死者於事故當時係順向行駛，並非逆向行駛，
      無非以死者當時是至白河買菜後返回新營住處，死者騎乘
      之機車受損部分在左側，如係對向擦撞，機車受損部分應
      在右側，且肇事陸橋中間有安全島隔開兩邊車道，由西面
      陸橋入口至肇事路段長達1公里，其間並無中斷處可供機
      車進入逆向行駛，難以想像死者自始逆向行駛達1公里遠
      等情為據。經查：
      1.本件肇事發生於92年6月3日清晨5時5分許，肇事路段為
        新營市長榮陸橋上（即台172線22.2公里西向處），該
        陸橋為雙向柏油車道，速限為時速70公里，道路中央設
        有分隔島，全段分隔島無缺口可供迴轉，同向車道劃分
        為內、外快車道與慢車道，肇事當時天氣晴、路面乾燥
        、無缺陷、無障礙物、無號誌。事故後被告所駕駛之自
        用大貨車於停在陸橋由東往西方向（順向）之內側快車
        道上，車頭偏向中央分隔島，右前車頭距離劃分內、外
        側快車道之分向限制線1.5公尺，右後車尾距離前述之
        車道分向限制線則有1公尺遠，車頭前方5.7公尺處，有
        一約三十度角之彎道，現場未遺留大貨車之煞車痕，而
        死者所騎乘之機車倒地位置，在內側快車道與外側快車
        道之車道劃分線上，機車前輪距離大貨車車頭6.3公尺
        ，機車後輪距離大貨車車頭有6.6公尺。現場地面無大
        貨車或機車之煞車痕或刮地痕，亦無機車遭拖行之刮地
        痕，機車前方菜籃內有生薑等物，菜籃內物品並未四處
        散落，機車後座橫向駕設有大塊木板（即木板與機車呈
        垂直狀），木板寬度超越車身兩側甚多。大貨車車頭完
        整，無擦撞痕跡，其右側車身有西朝東之刮痕。此有道
        路交通事故現場圖、調查報告表(一)、(二)及警方於事故當
        時所攝現場與車輛照片等附卷可稽（附於警卷）。
      2.聲請人雖否認死者當時係逆向行駛，並主張如係二車逆
        向撞擊，依力學原理，機車勢必彈開，造成嚴重損害，
        而依現場並無此跡象，並以檢察官處分書記載機車倒地
        時車頭朝東，車輪朝西，質疑在被告停止時，有何足夠
        動力造成旋轉之力量，據此認二車應係同向擦撞等語。
        查本件檢察官雖認機車倒地時，機車車頭朝東，車尾朝
        西，然依現場圖示，肇事後機車係橫在內、外快車道劃
        分線上，車頭略朝西南，車尾略朝東北向，與車道接近
        垂直狀，參之警方所攝現場照片，機車係呈已架起腳架
        的直立狀態，不符在行駛狀態中擦撞肇事之實際狀況，
        而綜觀全卷，尚無事證足資證明機車係以何方向倒地，
        是僅憑肇事後警方現場圖與現場照片所示機車狀態，尚
        不足為判斷機車行向之依據。然參酌被告於肇事當日警
        詢中即供述死者係逆向行駛於內快車道，因發生對向擦
        撞而肇事，其在距離約三十公尺時看見死者，立即停車
        等語，被告嗣於偵查中亦為相同陳述，所述前後尚屬一
        致。按死者縱逆向行駛，未必即如聲請人所述會發生對
        撞之巨大撞擊。設死者係自陸橋西側上陸橋時誤入對向
        車道，依騎乘機車者之駕駛習慣，通常係靠右行駛，此
        與被告陳述肇事前見死者係「逆向行駛內快車道」一節
        ，並無不符。而被告供述發現死者逆向行駛時，立即停
        車等語，核與肇事路面無大貨車煞車痕，亦無機車遭拖
        行之刮地痕等情相符，且由肇事現場圖示，大貨車車頭
        偏向內側快車道中央分隔島觀之，被告已有將車頭偏向
        左側即內側中央分隔島閃避之動作，則死者行至該處驟
        見大貨車時，為避免對撞，情急下將車頭往左偏閃避，
        以致所騎乘之機車右側擦撞大貨車右側車身，造成大貨
        車右側車身由西朝東長達166公分之刮痕，要屬合理的
        解釋，亦不違反力學原理，此觀檢察官94年5月31日勘
        驗時，機車車頭輪胎往內縮並卡死，且因車頭卡死，造
        成機車車頭右側把手距地面高度110公分，左側把手距
        地面高度93公分，有勘驗筆錄附於94年度發查偵字第56
        號卷可稽，據此，可推定機車車頭係彎向左側後卡死，
        合於死者逆向行駛於內側快車道時將車頭向左偏以閃避
        之動作。而在大貨車處於偏向內側分隔島之停止狀態，
        因雙方的閃避動作，免於釀成對撞之巨大撞擊，並不違
        反常情，縱認撞擊時，被告未處於停止狀態，以當時被
        告係在上坡路段，現場無大貨車煞車痕之情況判斷，被
        告當時應非處於高速，自未必會發生巨大撞擊力。又依
        檢察官93年1月16日勘驗筆錄機車「左右側白色擋風板
        破裂，左邊破裂比較嚴重，左邊方向燈破裂，車尾左方
        向燈破裂，左車身有擦痕，右車身沒有擦痕、沒有損壞
        」等情（參見93年營偵字第21號卷第12頁），可見機車
        在擦撞大貨車後，應係往左側傾斜倒地，始造成左側擋
        風板、左前方向燈、左車尾方向燈等破裂與左側車身擦
        痕，右側車身與車頭前輪胎上之葉子板則均完好，至於
        機車在擦撞後是否旋轉造成車頭朝東，車尾朝西之倒地
        狀態，尚無事證足資證明，然縱認檢察官此項認定之事
        證不足，要不足以認定檢察官就死者逆向行駛之判斷，
        違反經驗法則或證據法則。
      3.再查，大貨車車頭完整，無擦撞痕跡，已排除兩車係迎
        面擦撞，或大貨車超車時不慎自後追撞機車之可能。死
        者肇事時騎乘機車後座橫向超過車身之木板，已因聲請
        人於車禍發生後不久自行丟棄，而無法尋獲供勘驗，無
        法研判該木板有無擦撞貨車車身之痕跡。然經檢察官於
        94 年5月31日會同台南縣警察局鑑識組人員勘驗系爭機
        車與大貨車，並模擬現場肇事經過，先由鑑識組人員檢
        視機車及肇事貨車之外觀，並依據機車之相對高度對肇
        事貨車畫出「熱區」尋找疑似擦撞痕跡加以比對，再由
        肇事車輛與機車分別以同向及逆向方式進行數次行進中
        比對。在肇事貨車與機車同向行駛之行進撞擊模擬狀態
        下，二次模擬中，肇事貨車之右側車身「熱區」內均無
        與機車高度相同之擦撞痕跡，且機車左側手把、左側煞
        車拉桿等處經檢察官、鑑識人員與告訴人多次檢視，亦
        均無磨擦之痕跡。而在肇事貨車與機車逆向行駛之行進
        撞擊模擬狀態下，連續二次模擬中，機車與貨車擦撞後
        ，與貨車右側車身長約166公分之擦痕位置相符，而機
        車右側手把、右側煞車拉桿等處經檢察官、鑑識人員與
        聲請人檢視，均發現有磨擦之痕跡。此有現場勘驗筆錄
        一份、現場實際模擬錄影光碟一份與台南縣警察局現場
        勘查採證報告一份附於94年度發查偵字第56號卷可參，
        則檢察官認定肇事當時，死者應係逆向行駛，不慎與被
        告所駕駛之大貨車右側車身發生擦撞，造成大貨車右側
        車身長166公分之刮痕，並致死者所騎乘之機車向左側
        倒地受損，適與93年1月16日勘驗時所見機車左側擋風
        板破裂較嚴重、左前方向燈破裂、車尾左方向燈破裂、
        左車身有擦痕，右車身沒有擦痕、沒有損壞等情相符。
        再查，如依聲請人所述兩車係同向行駛中擦撞，機車應
        係左側車身與大貨車右側車身擦撞，雖與勘驗筆錄與鑑
        驗報告所載機車左側車身有多處擦痕相符，然如認機車
        左側車身擦痕係同向擦撞所造成，勢必在對應高度的大
        貨車右側車身造成多數擦痕，然經勘驗結果，大貨車僅
        在右側車身造成一條長166公分之刮痕，此項刮痕高度
        核與機車右側煞車拉桿之磨擦痕跡相符，而機車左側把
        手與煞車拉桿並無磨擦痕，是聲請人此部分陳述與事證
        不符，尚難憑採。又本件肇事發生於清晨五時許之破曉
        時分，視線不佳，肇事陸橋上有彎道，以致視距不良，
        有道路交通事故調查報告表(一)、(二)在卷可參。死者在清
        晨人車稀少之情況下，違規逆向駛上陸橋，於行經彎道
        時，未注意車前狀況，不慎與被告所駕駛之大貨車發生
        擦撞肇事，既有上開事證可資佐證，從而檢察官此項認
        定即無悖於經驗法則與證據法則。
    (三)又過失責任之有無，應以行為人之懈怠或疏虞與結果之發
      生，有無相當因果關係為斷，所謂相當因果關係，即以所
      生之結果觀察，認為確因某項因素而惹起，又從因素觀察
      ，認為足以發生此項結果，始克當之。刑法上之因果關係
      ，係採相當因果關係說，即依吾人智識經驗為客觀之觀察
      ，認為在一般情形下，同一原因自必發生同一之結果者，
      其間即有相當因果關係，易言之，若在一般情形下有此原
      因存在，而依客觀觀察，認為未必皆有此結果發生者，則
      該原因與結果並不相當（最高法院58年台上字第404號判
      例、79年度台上字第5006號裁判要旨參照）。聲請人爰引
      96年5月15日修正前道路交通安全規則第98條第1條第1款
      之規定，主張被告駕駛大貨車行駛於內側快車道，有過失
      ，檢察官採被告信賴原則之抗辯，忽略被告違規事實，免
      除其過失責任，顯有偵查不備等情。惟查，大貨車禁行內
      側車道之規定，係著眼於大貨車通常載重，車速較慢，為
      免阻礙其他車輛之順暢行駛，乃禁止其行駛內側車道，對
      大眾交通安全而言，大貨車行駛於內側快車道，難謂必造
      成立即之危險，被告縱有行駛內側快車道之違規事實，其
      此項違規行為依吾人社會生活經驗未必即為造成交通事故
      之原因。本件肇事地點前方即距被告所駕駛大貨車車頭前
      5.7公尺處即為一約30度之彎道，視線不良，且對被告而
      言，係上坡路段，已見前述，被告是否能預見所行駛之同
      一車道上會有逆向行駛而來之機車，即非無疑？參酌被告
      於肇事當時之陳述，其看見死者騎乘機車駛來時，距離約
      30公尺，設以當時機車下坡之時速50公里計算，被告之反
      應時間約2秒，參酌被告已將車頭偏向內側分隔島，現場
      復查無被告有何超速或不當超車之事證，尚不足以其後發
      生肇事之結果，遽認被告有疏未注意車前狀況之過失，本
      件如非死者騎乘機車逆向行駛，貿然駛入被告之車道，應
      不致於致生事故，應認死者逆向行駛始為本件交通事故之
      獨立原因，且此項原因尚非被告所能預見，即難謂被告有
      何應注意能注意而不注意之過失行為。本件檢察官縱未援
      引信賴原則，然依卷內事證要不足為被告於肇事結果應負
      過失責任之依據。
六、末按犯罪事實應依證據認定之，無證據不得認定犯罪事實，
    刑事訴訟法第154條第2項定有明文。事實之認定，應憑證據
    ，如未能發現相當證據，或證據不足以證明，自不能以推測
    或擬制之方法，以為裁判基礎。認定不利於被告之事實，須
    依積極證據，苟積極證據不足為不利於被告事實之認定時，
    即應為有利於被告之認定，更不必有何有利之證據。又認定
    犯罪事實所憑之證據，雖不以直接證據為限，間接證據亦包
    括在內；然而無論直接或間接證據，其為訴訟上之證明，須
    於通常一般之人均不致有所懷疑，而得確信其為真實之程度
    者，始得據為有罪之認定。最高法院40 年台上字第86號、
    30年上字第816號、76年台上字第4986 號著有判例可資參照
    。本院依職權調閱全部偵查案卷審核結果，依偵查中顯現之
    證據資料，既無被告對於肇事結果，應負過失責任之積極事
    證，即被告之犯罪嫌疑尚不足以跨越起訴門檻，達到應提起
    公訴之理由，從而，檢察官為不起訴處分，台灣高等法院台
    南分院檢察署檢察長駁回再議聲請之處分，並無不合，聲請
    人聲請交付審判，為無理由，應予駁回。
七、依刑事訴訟法第258條之3第2項前段，裁定如主文。
中　　華　　民　　國　　96　　年　　11　　月　　12　　日
                  刑事第五庭  審判長 法　官  沈揚仁
                                     法  官  林欣玲
                                     法  官  林逸梅
以上正本與原本無異。
不得抗告。
                                     書記官　葉仲文
中　　華　　民　　國　　96　　年　　11　　月　　12　　日
